【裁判字號】    92,交易,192
【裁判日期】    920828
【裁判案由】    過失傷害
【裁判全文】
臺灣高雄地方法院刑事判決                        九十二年度交易字第一九二號
    公  訴  人  臺灣高雄地方法院檢察署檢察官
    被      告  丙○○
右被告因過失傷害案件，經檢察官提起公訴（九十二年度偵字第二六四一號），本院
判決如左：
    主  文
丙○○因過失傷害人，處有期徒刑參月，如易科罰金，以參佰元折算壹日。
    事  實
一、丙○○於民國九十一年十一月二十五日凌晨二時四十分許，飲用酒類後，已達不
    能安全駕駛動力交通工具之狀態，竟仍貿然駕駛車牌號碼ＹＲ—三八三五號自小
    客車，沿高雄高雄市○○區○○路由東往西方向行駛（酒醉駕車部分，業經另案
    判處拘役三十日確定），行經該路與大順路口，欲左轉行駛大順二路北往南方向
    車道時，本應注意其車行駛至交岔路口，其轉彎應遵守燈光號誌；車輛面對圓形
    紅燈表示禁止通行，不得超越停止線或進入路口，而依當時天候晴、夜間、有照
    明，且依其智識、能力，並無不能注意之情事，竟疏未注意及之，在其行駛車道
    號誌為紅燈時，仍貿然左轉，適有甲○○駕駛車牌號碼ＺＬ—五０三九號自用小
    客車，沿大順路由北往南方向行駛至該路口時，亦疏未注意而超速行駛而來，丙
    ○○所駕駛之自小客車右前車角因而撞擊甲○○所駕駛之自用小客車之左側車身
    ，致甲○○所駕駛之汽車翻覆，甲○○並受有左手挫傷、四、五指腫痛等傷害。
    經警見狀前來處理，測量得丙○○之呼氣酒精濃度達每公升零點七三毫克。丙○
    ○於車禍發生後，停留在現場，並在偵查犯罪之機關未發覺肇事者前，即向見狀
    前來處理之警員陳述其為車禍之肇事人，而自首接受裁判。
二、案經甲○○訴由高雄市政府警察局三民第二分局移送臺灣高雄地方法院檢察署檢
    察官偵查起訴。
    理  由
一、訊據被告丙○○固坦承於右揭時、地，飲用酒類後，駕車撞擊告訴人甲○○所駕
    駛之自用小客車，惟矢口否認有何過失傷害之犯行，並辯稱：當時伊意識清楚，
    伊行駛之車道是綠燈，伊懷疑甲○○超速照片之真實性，而行車事故鑑定委員會
    是依該照片認定伊闖紅燈，並不實在云云。
二、經查：
（一）右揭車禍發生之事實，業據告訴人於偵訊及本院訊問時指稱：當時伊駕車沿大
      順路由北往南行駛，伊行駛車道是綠燈，經過建工路時丙○○忽然駕車衝出來
      ，撞上伊駕駛之汽車，致伊汽車翻覆，手部受傷等語甚詳（見九十二年二月十
      七日偵訊筆錄、本院九十二年六月九日訊問筆錄）。又被告確實在前揭時、地
      撞擊告訴人一節，亦為被告供認在卷。另告訴人行經大順二路與建工路口時，
      因違規超速行駛，經自動測速拍照機器感應拍照，顯示當時告訴人行駛之車道
      係綠燈，此有卷附照片二幀可按，佐以證人即高雄市政府警察局交通大隊第二
      分隊警員乙○○到庭具結證稱：〔問：（提示車牌號碼ＺＬ—五０三九號汽車
      照片）此照片所顯示數字之意義？該路段是何路段？〕照片所示之道路為大順
      路及建工路口，是拍攝大順路往來車輛超速違規情形，照片上所示數字即表示
      九十一年十一月二十五日，照片所顯示之綠燈號誌是大順路上之號誌，大順路
      是綠燈，建工路是紅燈等語（見本院九十二年六月九日訊問筆錄），足見事故
      發生當時，被告行駛之建工路確實係紅燈甚明，被告前揭所辯，不足採信。又
      被告於案發前飲用酒類，事發後，經警測量得其呼氣酒精濃度達每公升零點七
      三毫克一節，亦據被告供承屬實，並有酒精濃度測試表一紙在卷可憑。此外，
      復有博正醫院診斷證明書、高雄市○○○○○道路交通事故調查報告表各一紙
      附卷可參，堪可確認。
（二）按汽車駕駛人飲用酒類或其他類似物後，其吐氣所含酒精濃度超過每公升零點
      二五毫克以上，不得駕車；又汽車行駛至交岔路口，其行進、轉彎，應遵守燈
      光號誌；另車輛面對圓形紅燈，表示禁止通行，不得超越停止線或進入路口，
      道路交通安全規則第一百十四條第一款、第一百零二條第一項第一款、道路交
      通標誌標線號誌設置規則第二百零六條第五項第一款分別定有明文。而事發當
      時係夜間、有照明、天氣晴朗等情，亦經告訴人及被告陳明在卷（見本院九十
      二年六月九日、六月二十六日訊問筆錄），且依被告之智識、能力，並無不能
      注意之情事，被告於右開時、地駕車，竟殊未注意及此，貿然左轉，致發生本
      件車禍，撞擊告訴人，其有過失至明。而呼氣中酒精濃度達每公升零點五五毫
      克以上者，有複雜技巧障礙、駕駛能力變壞、感覺障礙等情狀，其肇事率更為
      常人之十倍，此業據研究顯示明確（見蔡志中著「對飲酒不能安全駕駛之執法
      研究」，司法院第四十六期業務研究會講義），佐以被告於事發當時，闖越紅
      燈，貿然左轉，致生本件事故，益徵被告確有酒醉駕車之舉甚明。又本件車禍
      經送高雄市政府交通局車輛行車事故鑑定委員會鑑定結果，認為：被告酒精濃
      度過高，未遵守交通號誌而闖紅燈，係本案肇事原因，此有高雄市政府交通局
      車輛行車事故鑑定委員會九十二年三月六日高市車鑑字第０九二０００一一０
      ０號函暨檢附之高市鑑字第九二０一００八號鑑定意見書在卷可按。綜上，被
      告駕駛行為顯有過失至為灼然。而告訴人既因本件車禍而受傷，與被告之過失
      行為間，顯然有相當因果關係，雖告訴人亦有超速行駛之違規行為，然此並無
      解於被告應負之過失傷害罪責。本件事證明確，被告上開犯行堪可認定。
二、核被告所為，係犯刑法第二百八十四條第一項前段之過失傷害罪。再按汽車駕駛
    人酒醉駕車，因而致人受傷，依法應負刑事責任者，加重其刑至二分之一，道路
    交通管理處罰條例第八十六條第一項定有明文。本件被告上開所為，應依此規定
    加重其刑。又被告肇事後，於警察機關尚未發覺犯罪人之前，留在現場等候，並
    向前來現場處理之巡邏警員坦承肇事，此業據證人即到現場處理之警員陳錦宗到
    庭結證屬實，被告對未發覺之犯罪自首，並願接受裁判，應依刑法第六十二條前
    段之規定減輕其刑，並依法先加後減。爰審酌被告疏未注意交通規則，致與告訴
    人發生車禍，使告訴人受傷，惟念及告訴人受傷情形尚非嚴重等一切情狀，量處
    如主文所示之刑，並諭知易科罰金之折算標準。
據上論斷，應依刑事訴訟法第二百九十九條第一項前段，刑法第二百八十四條第一項
前段、第四十一條第一項前段、第六十二條前段，道路交通管理處罰條例第八十六條
第一項，罰金罰鍰提高標準條例第一條前段、第二條，判決如主文。
本案經檢察官李奇哲到庭執行職務。
中      華      民      國      九十二      年    八   月    二十八     日
                                  臺灣高雄地方法院交通法庭
                                      審判長法官    李政庭
                                            法官    邱基峻
                                            法官    蘇雅慧
右正本證明與原本無異。
如不服本判決，應於判決送達後十日內，向本院提出上訴狀。
            書記官    林誠桂
中      華      民      國      九十二      年    八   月    二十九     日
附錄本案論罪科刑法條
中華民國刑法第二百八十四條
因過失傷害人者，處六月以下有期徒刑、拘役或五百元以下罰金，致重傷者，處一年
以下有期徒刑、拘役或五百元以下罰金。
從事業務之人，因業務上之過失傷害人者，處一年以下有期徒刑、拘役或一千元以下
罰金，致重傷者，處三年以下有期徒刑、拘役或二千元以下罰金。


司法院資訊處製作；財團法人民間司法改革基金會備份。
